臺灣士林地方法院民事簡易判決
111年度士簡字第1116號
原      告  富邦產物保險股份有限公司

法定代理人  賴榮崇  
訴訟代理人  黃郁涵  
            黃志傑  
被      告  許來發  
訴訟代理人  李伊蟬  
上列當事人間侵權行為損害賠償(交通事件)事件，於中華民國11
1年10月18日言詞辯論終結，本院判決如下：
    主  文
被告應給付原告新臺幣壹佰陸拾貳萬玖仟陸佰伍拾元，及自民國
一百一十一年七月八日起至清償日止，按年息百分之五計算之利
息。
原告其餘之訴駁回。
訴訟費用新臺幣貳萬壹仟壹佰玖拾陸元，其中新臺幣壹萬陸仟玖
佰伍拾柒元由被告負擔，餘由原告負擔。
本判決原告勝訴部分得假執行。
    事實及理由要領
一、原告起訴主張：被告於民國110 年2 月5日13 時46分許，無
    照騎乘車牌號碼000-000 號普通重型機車（下稱A車），行
    經新北市淡水區中山路與新生街交岔口處時，涉有左轉彎車
    未禮讓直行車先行之過失，致與訴外人黃元益所騎乘之車牌
    號碼000-000號普通重型機車發生碰2骨骨折、顏面骨骨折等
    傷害，因原告承保B車之強制汽車責任保險，乃於110 年12
    月10 日依強制汽車責任保險法及保險契約賠付黃元益之醫
    療費用新臺幣（下同）37,063元及強制險一級殘廢等級保險
    金2,000,000元，共計2,037,063元。查此項損害係因被告前
    開過失駕駛行為及無照駕駛所致，且符合強制汽車責任保險
    法第29條第1 項第5 款及道路交通管理處罰條例第21條第1 
    項第1 款規定。為此，爰依保險代位及侵權行為法律關係提
    起本件訴訟等語，並聲明：被告應給付原告2,037,063元，
    及自起訴狀繕本送達翌日起至清償日止，按年息5％計算之利
    息。
二、被告則以：就本件交通事故伊認為自己沒有過失，伊有遵守
    交通規則等語，資為抗辯；並聲明求為駁回原告之訴。
三、得心證之理由：
(一)按被保險人有違反道路交通管理處罰條例第21條規定而駕車
    者，致被保險汽車發生汽車交通事故者，保險人仍應依本法
    規定負保險給付之責；但得在給付金額範圍內，代位行使請
    求權人對被保險人之請求權；又汽車駕駛人未領有駕駛執照
    駕駛小型車或機車，處6000元以上1 萬2000元以下罰鍰，並
    當場禁止其駕駛，強制汽車責任保險法第29條第1 項第5 款
    、道路交通管理處罰條例第21條第1 項第1 款分別定有明文
    。
(二)經查，原告主張之事實，已據提出與所述相符之道路交通事
    故當事人登記聯單、道路交通事故初步分析研判表、乙種診
    斷證明書、強制險醫療給付費用表、醫療費用收據、交通費
    用證明書、看護證明、本院民事裁定及車險理賠資訊等件為
    證，且經本院依職權向新北市政府警察局淡水分局調取道路
    交通事故現場圖、道路交通事故調查報告表（一）及（二）
    、道路交通事故談話紀錄表、調查筆錄、現場照片、道路交
    通事故當事人登記聯單、舉發違反道路交通管理事件通知單
    及道路交通事故初步分析研判表等資料在卷可查，本院審酌
    上開證據，堪認原告之主張為真實。至被告雖抗辯伊認為自
    己沒有過失，伊有遵守交通規則云云，惟被告未提出任何有
    利於己之證據舉證以明，且與卷附舉發違反道路交通管理事
    件通知單記載被告之違規事實為：無照駕駛（見本院卷第72
    頁），及道路交通事故初步分析研判表記載被告騎乘A車有
    ：左轉彎車疑未禮讓直行車先行為本件交通事故肇事原因（
    見本院卷第74頁）不符。被告抗辯伊並無過失云云，與上開
    事證不符，為不可採。
四、末按損害之發生或擴大，被害人與有過失者，法院得減輕賠
    償金額，或免除之，民法第217 條第1 項定有明文。經查，
    本件被告固有無照駕駛及左轉彎車未禮讓直行車先行之過失
    ，為本件交通事故肇事主要原因，惟原告保車駕駛黃元益涉
    有未注意車前狀況之過失，亦為造成本件交通事故之次要原
    因，有道路交通事故初步分析研判表在卷可稽（見本院卷第
    74頁）。是原告就本件交通事故之發生亦與有過失甚明，爰
    認被告就本件交通事故發生固應負80％之過失責任，惟原告
    亦應負20％之過失責任，始屬衡平。查本件原告原得請求被
    告賠償之金額應為2,037,063元（含醫療費用37,063元及強
    制險一級殘廢等級保險金2,000,000元），本院爰適用過失
    相抵之法則，減輕被告賠償金額20％，故被告賠償之金額應
    為1,629,650元（計算式：2,037,063元×80％＝1,629,650元；
    元以下四捨五入）。
五、從而，原告請求被告給付1,629,650元，及自起訴狀繕本送
    達翌日（即111 年7月8日）起至清償日止，按年息5％計算之
    利息，為有理由，應予准許，逾此範圍之請求，則無理由，
    應予駁回。
六、本件原告勝訴部分係就民事訴訟法第427 條第1 項適用簡易
    程序所為被告敗訴之判決，依民事訴訟法第389 條第1 項第
    3 款規定，應依職權宣告假執行。並依職權確定訴訟費用額
    為21,196元（第一審裁判費），其中16,957元應由被告負擔
    ，餘由原告負擔。
中　　華　　民　　國　　111 　年　　10　　月　　28　　日
                  士林簡易庭法  官  張明儀
以上正本係照原本作成。
如不服本判決，應於送達後20日內，向本院提出上訴狀並表明上
訴理由，如於本判決宣示後送達前提起上訴者，應於判決送達後
20日內補提上訴理由書（須附繕本）。
中　　華　　民　　國　　111 　年　　10　　月　　28　　日
                            書記官  劉彥婷